臺灣雲林地方法院刑事判決
111年度簡上字第8號
上  訴  人  臺灣雲林地方檢察署檢察官
被      告  戴施秀蘭


輔  佐  人  
即被告之子  戴明宏  



輔  佐  人  
即被告之媳  賴美玉  


上列上訴人因被告傷害案件，不服本院中華民國110年10月22日1
10年度虎簡字第215號第一審簡易判決(起訴案號：110年度偵字
第5585號)，提起上訴，本院管轄之二審合議庭判決如下：
    主      文
上訴駁回。
緩刑貳年。
    事實及理由
一、民國110年6月18日修正施行之刑事訴訟法第348條第3項規定
    ：「上訴得明示僅就判決之刑、沒收或保安處分一部為之」
    。本案係於110年11月17日繫屬本院第二審，檢察官表明原
    審量刑過輕，無收警惕之效，亦未能使罰當其罪，有再行研
    求之餘地故，僅針對原審宣告之刑，提起上訴（本院簡上卷
    第12、44頁），因此，本件審判範圍僅就原判決量刑妥適與
    否進行審理。至於本案犯罪事實、所犯法條及論罪，除增列
    「告訴人詹德賢指認被告戴施秀蘭之指認犯罪嫌疑人紀錄表
    」、「上訴人即被告戴施秀蘭於上訴審準備程序及審理中之
    自白」為證據外，餘均引用第一審判決書記載之事實、證據
    及理由(如附件)。
二、檢察官依照告訴人的請求，提起上訴意旨，主張：被告僅因
    告訴人對行為不滿，即隨手拿取拖把毆打告訴人頭部，且經
    警方到場制止後，復於警方離去後再度毆打告訴人，無視公
    權力之行使，並因而造成告訴人受有頭部外傷及頭皮撕裂傷
    、左手腕擦傷、左手前臂血腫等傷害，且其於案發當下對於
    自身行為係屬傷害行為具有認知，偵查中就當下案發經過亦
    能回憶及描述，犯後雖坦承犯行，惟對於傷害告訴人一事並
    無悔意，仍認係告訴人行為所引起，被告僅因細故即持工具
    毆打人體易致命部位之頭部，且毆打之力道非輕，原審僅判
    處被告拘役15日，並諭知以每日1,000元折算1日之法定最低
    標準以易科罰金，實無以收警惕之效，亦未能使罰當其罪，
    尚非難謂無再行研求之餘地等語。
三、駁回上訴之理由：
　  按量刑之輕重，係屬事實審法院得依職權自由裁量之事項，
    苟法院於量刑時，已以行為人之責任為基礎，斟酌刑法第57
    條各款所列情狀，而未逾越法定範圍，又未濫用其職權，即
    不得指為違法（最高法院101年度台上字第3147號判決意旨
    參照）。原審以被告罪證明確，因而適用刑事訴訟法第449
    條第1項前段、第3項、第454條第1項規定，並審酌「被告與
    告訴人係鄰居關係，素有不睦，竟不思理性溝通，因細故而
    對告訴人心生不滿，即施加暴力，漠視他人身體法益，致告
    訴人受有前揭傷害，所為實值非難；被告前無論罪科刑之紀
    錄，有臺灣高等法院被告前案紀錄表在卷可參，其犯後坦承
    犯行，因告訴人無調解意願而未能調解，暨告訴人請求從重
    量刑之意見；再考量被告教育程度為國小畢業，家庭經濟狀
    況小康，罹患憂鬱症、疑失智症」等一切情狀，於法定刑度
    內量處被告拘役15日，並諭知易科罰金之折算標準，經核原
    審認事用法並無過輕或過重之不當；況且，被告於本院審理
    時已經與告訴人調解成立，並履行給付義務完畢，告訴人願
    意不再追究，同意給予被告緩刑，此有本院111 年度司簡上
    附民移調字第2號調解筆錄（本院簡上卷第55頁）、匯款資
    料（本院簡上卷第81頁）附卷可參，則原審更無量刑過輕的
    情形。檢察官上訴主張原審量刑過輕云云，並無理由，應予
    駁回。
四、被告未曾因任何犯罪而受有期徒刑宣告，有前揭被告前案紀
    錄表附卷可參，考量被告因一時失慮而為本案犯行，犯後業
    已坦承犯罪，於本院審理時也與告訴人達成調解成立，並履
    行給付義務完畢，已如前述，復斟酌被告因罹患憂鬱症至精
    神科就診後，情緒有所改善，比較不會針對鄰居（參本院簡
    上卷第61至63頁彰化基督教醫療財團法人雲林基督教醫院11
    1年4月1日函暨主治醫師回覆單），且目前因病於111年5月2
    3日急診住院治療中（參本院簡上卷第77頁被告之國軍臺中
    總醫院附設民眾診療服務處診斷證明書）等情，信經此偵、
    審程序後，被告應知所警惕，而無再犯之虞，本院認所宣告
    之刑以暫不執行為適當，爰依刑法第74條第1項第1款規定宣
    告緩刑2年，以啟自新。
五、應依刑事訴訟法第455條之1第1項、第3項、第368條、第373
    條之規定（程序法），判決如主文。
本案經檢察官林欣儀提起公訴，檢察官顏鸝靚到庭執行職務。
中　　華　　民　　國　 111　　年　　6 　　月　　29　　日
                  刑事第五庭    審判長法  官  梁智賢
                                      法  官  張恂嘉
                                      法  官  陳雅琪 
以上正本證明與原本無異。
不得上訴。
                                      書記官   陳怡心
中　　華　　民　　國　　111 　年　　6 　　月　　30　　日